---
title: "Airbnb Milan 2019"
output:
  html_document:
    df_print: paged
  pdf_document: default
autor: Lucía López Fuentes
---

#Con esta información, el alumno debe realizar los siguientes procesos de analítica:

#Cargar el archivo como dataframe.


```{r}
install.packages("plotly")
library(dplyr)
library(ggplot2)
library(plotly)
```
```{r}

df <- read.csv("C:/Users/Lucia/Downloads/ejercicio final R/Airbnb_Milan.csv")
df

```

#Crear un nuevo dataframe
```{r}
newdf = df

newdf <- subset(df, select = c('host_is_superhost', 'host_identity_verified', 'bathrooms', 'bedrooms', 'daily_price', 'security_deposit', 'minimum_nights', 'number_of_reviews', 'review_scores_rating'))

head(newdf)
colnames(newdf)
```


#Cambiar los factores de la variable “host_is_superhost” de 0, 1 a: “SI” y, “NO”. (investigar la función recode).

```{r}
newdf$host_is_superhost <- as.factor(recode(df$host_is_superhost, "0"= "SI", "1" = "NO"))

head(newdf)
```


#Cambiar los factores de la variable “host_identity_verified” de 0, 1 a: “VERIFICA” y “NO VERIFICA”.

```{r}
newdf$host_is_superhost <- as.factor(recode(df$host_is_superhost, "0"= "VERIFICA", "1" = "NO VERIFICA"))
 
head(newdf)

```

#Mostrar un resumen estadístico de los datos.

```{r}
summary(newdf)
```


#Filtrar el dataset por apartamentos cuyo mínimo de noches sea igual o menor que siete.

```{r}
newdf <- filter(newdf, minimum_nights >= 7)
```


#¿Cuál es el precio medio por día de una habitación en función de si el anfitrión tiene verificado o no su perfil?


```{r}
tapply(newdf$daily_price,newdf$host_identity_verifie,mean)
```


#Quién tiene más número de reseñas, ¿un super host o no super host?

```{r}
newdf %>% select(host_is_superhost, number_of_reviews) %>% group_by(host_is_superhost) %>% summarise(numero_de_reviews = n())
```
##(Un super host tiene mayor número de reseñas)


#Sobre la estadística anterior ¿quién tiene la puntuación media más alta?

```{r}
newdf %>% group_by(host_is_superhost) %>% summarise(media_reseñas = mean(number_of_reviews))
```

#Crea un vector categórico llamado “CATEGORÍA”, en función de que, si para la puntuación de las reseñas tiene de 0 a 49, sea “NO ACONSEJABLE”; de 50 a 75 sea “ESTÁNDAR”; y de 76 a 100 sea “TOP”.

```{r}
newdf["CATEGORÍA"] <- factor(
ifelse(newdf$review_scores_rating <= 49, "NO ACONSEJABLE", 
ifelse(newdf$review_scores_rating <= 75, "ESTÁNDAR",
ifelse(newdf$review_scores_rating <= 100, "TOP")))
)

head(newdf)
```


#Mostrar las frecuencias de la variable CATEGORÍA. 

```{r}
table(newdf$CATEGORÍA)

```

#Obtener el histograma del precio por día.

```{r}
library(ggplot2)

ggplot(newdf)+
geom_histogram(mapping = aes(x = daily_price), fill="black", color="blue", alpha=0.3)+ ggtitle("Histograma del precio por día")+ 
xlab("Precio por día")

```


#Estudiar la relación entre los dormitorios y baños de forma gráfica.

```{r}
ggplot(newdf)+
geom_point(mapping=aes(bedrooms, bathrooms), color="red") + geom_smooth(aes(bedrooms, bathrooms))+
ggtitle("Relación entre dormitorios y baños")+
xlab("dormitorios")
ylab("baños")
```


#Mostrar un histograma del número de reseñas en función de si es un usuario verificado o no.

```{r}
ggplot(newdf)+geom_histogram(mapping=aes(x=number_of_reviews, fill = host_is_superhost), color="black", alpha=0.8, position="dodge")+
ggtitle("Nº de reseñas en función del tipo de usuario")
```


#Mostrar un histograma por cada valor de “CATEGORÍA” en el que se enseñe la cuantía del depósito de seguridad en función de si el anfitrión es super host o no.

```{r}
ggplot(newdf)+
geom_histogram(mapping=aes(security_deposit, fill= host_identity_verified), color="orange", alpha=0.8)+
ggtitle("Cuantía del depósito de seguridad en función del tipo de anfitrión")+
xlab("Cuantía del depósito de seguridad")+
facet_wrap(~ CATEGORÍA)

```

